臺灣高等法院臺中分院刑事裁定　
111年度聲字第1098號
聲  請  人  臺灣高等檢察署臺中檢察分署檢察官     
受  刑  人  卓慶峯


                    （現在法務部矯正署臺東監獄泰源分監                        執行）
上列聲請人因受刑人數罪併罰有二裁判以上，聲請定其應執行之
刑（聲請案號：111年度執聲字第477號），本院裁定如下：
    主  文
卓慶峯因犯如附表所示各罪所處之刑，應執行有期徒刑陸年陸月
。
    理  由
一、聲請意旨略以：受刑人卓慶峯（下稱受刑人）因竊盜等數罪
    ，先後經判決確定如附表，數罪中雖有刑法第50條第1項但
    書所列情形，惟受刑人已請求檢察官聲請定應執行刑，有受
    刑人民國111年3月25日刑事定應狀影本足稽，應依刑法第50
    條第2項、第53條、第51條第5款規定，定其應執行之刑，爰
    依刑事訴訟法第477條第1項規定聲請裁定等語。
二、按裁判確定前犯數罪者，併合處罰之；數罪併罰有二裁判以
    上宣告多數有期徒刑者，於各刑中之最長期以上，各刑合併
    之刑期以下，定其應執行之刑期，刑法第50條第1項前段、
    第53條、第51條第5款前段分別定有明文。次按法律上屬於
    自由裁量之事項，尚非概無法律性之拘束，在法律上有其外
    部性界限及內部性界限，前者法律之具體規定，使法院得以
    具體選擇為適當裁判，此為自由裁量之外部性界限。後者法
    院為自由裁量時，應考量法律之目的，法律秩序之理念所在
    ，此為自由裁量之內部性界限。法院為裁判時，二者均不得
    有所踰越。在數罪併罰而有二裁判以上，應定其應執行刑之
    案件，法院所為刑之酌定，固屬自由裁量事項，然對於前揭
    外部性界限及內部性界限，仍均應受其拘束（最高法院90年
    度台抗字第106號裁定、92年度台非字第319號、93年度台非
    字第192號、94年度台非字第21號、94年度台非字第233號判
    決、97年度台抗字第393號裁定意旨可資參照）。復按數罪
    併罰之定應執行之刑，係出於刑罰經濟與責罰相當之考量，
    並非予以犯罪行為人或受刑人不當之利益，為一種特別的量
    刑過程，相較於刑法第57條所定科刑時應審酌之事項係對一
    般犯罪行為之裁量，定應執行刑之宣告，乃對犯罪行為人本
    身及所犯各罪之總檢視，除應考量行為人所犯數罪反應出之
    人格特性，並應權衡審酌行為人之責任與整體刑法目的及相
    關刑事政策，在量刑權之法律拘束性原則下，依刑法第51條
    第5 款之規定，採限制加重原則，以宣告各刑中之最長期為
    下限，各刑合併之刑期為上限，但最長不得逾30年，資為量
    刑自由裁量權之外部界限，並應受法秩序理念規範之比例原
    則、平等原則、責罰相當原則、重複評價禁止原則等自由裁
    量權之內部抽像價值要求界限之支配，使以輕重得宜，罰當
    其責，俾符合法律授與裁量權之目的，以區別數罪併罰與單
    純數罪之不同，兼顧刑罰衡平原則。
三、查本案受刑人卓慶峯因竊盜等數罪，先後經臺灣臺中地方法
    院及本院判處如附表所示之刑，均確定在案，此有各該判決
    書及臺灣高等法院被告前案紀錄表在卷可稽。是以本院定應
    執行刑，不得逾越刑法第51條第5款所定法律之外部界限，
    即不得重於如附表所示各罪加計之總和。茲因聲請人依受刑
    人之請求向本院聲請定其應執行之刑，此有被告111年3月25
    日刑事定應狀（見本院卷第13至15頁）附卷足憑，而受刑人
    所犯如附表所示之各罪，除編號3至5所示之罪為得易科罰金
    之罪外，編號1至2及編號6至9所示之罪則均為不得易科罰金
    之罪，合於刑法第50條第1項但書第1款所規定有「得易科罰
    金之罪與不得易科罰金之罪」之情形。是以本院認檢察官聲
    請定其應執行之刑為正當。爰審酌被告已於其前揭聲請狀內
    表示意見稱：其所犯如附表所示之罪共27罪，各宣告刑合計
    為201月即17年7月（按：應為207月即17年3月之誤算），計
    算應執行刑之方式應依累進遞減原則，以0.7作為第二宣告
    刑刑責遞減之始，即最重宣告刑加計第二宣告刑後，乘以0.
    7得出合理之均數值，而受刑人所犯各罪時間緊密，對社會
    危害輕微，且已具悔意，請依公平正義及比例原則，給予受
    刑人合理公平之定應執行裁定等語。本院併審酌受刑人所犯
    如附表所示各罪之犯罪態樣（編號1至2、4、6至9均為竊盜
    罪、編號3為贓物罪、編號5為妨害兵役罪）、時間間隔（編
    號1至2、4之竊盜罪為108年7月至10月間所犯、編號6至9之
    竊盜罪為109年2月至7月間所犯、編號3贓物罪為106年12月
    間所犯、編號5妨害兵役罪為109年3月間所犯）、侵害法益
    （除編號5為侵害國家臨時召集之有效性外，其餘各罪均為
    侵害財產法益之罪）及各罪依其犯罪情節所量定之刑；暨前
    揭所述之比例原則、責罰相當原則等自由裁量權限；暨如附
    表編號1至5所示之罪曾經臺灣臺中地方法院110年度聲字第8
    69號裁定定應執行有期徒刑3年4月確定；如附表編號6至7所
    示之罪曾經臺灣臺中地方法院109年度易字第2238號判決定
    應執行有期徒刑1年9月，並經本院109年度上易字第1286號
    判決駁回上訴確定；如附表編號9所示之罪曾經臺灣苗栗地
    方法院110年度易字第257號判決定應執行有期徒刑1年1月，
    並經本院110年度上易字第899號判決駁回上訴確定，此有各
    該裁定書、判決書及臺灣高等法院被告前案紀錄表各1份在
    卷可稽。是以本院定應執行刑，即不得重於如附表編號8所
    示之罪加計編號1至5、編號6至7及編號9前已分別裁定或判
    決定應執行刑確定之刑之總和；復就被告所犯之罪整體評價
    其應受非難及矯治之程度，並兼衡刑罰經濟與公平、比例等
    原則等情，合併定其應執行之刑如主文所示。
四、至於受刑人所犯如附表編號3至5所示之刑雖得易科罰金，然
    與附表編號1至2、6至9所示不得易科罰金之刑併合處罰之結
    果，自不得併諭知易科罰金之折算標準（司法院大法官會議
    釋字第144號解釋意旨參照），附此敘明。
據上論結，應依刑事訴訟法第477條第1項，刑法第50條第2項、
第53條、第51條第5款，裁定如主文。
中　　華　　民　　國　　111 　年　　5 　　月　　26　　日
              刑事第二庭　審判長法　官　何志通
                                法　官　吳進發
                                法　官　石馨文
以上正本證明與原本無異。
不得抗告。
                                書記官  陳儷文
　　　　　　　　　　　　　　　　
中　　華　　民　　國　　111 　年　　5 　　月　　26　　日